【裁判字號】    98,交簡上,179
【裁判日期】    981030
【裁判案由】    傷害等
【裁判全文】
臺灣桃園地方法院刑事判決           98年度交簡上字第179號
上  訴  人  臺灣桃園地方法院檢察署檢察官
被      告
兼 上訴 人  甲○○
選任辯護人  吳恩篤律師
被      告  丙○○
上列上訴人因被告犯傷害案件，不服本院98年4 月30日97年度桃
交簡字第2432號第一審刑事簡易判決（聲請簡易判決處刑書案號
：97年度調偵字第286 號），提起上訴，本院管轄之第二審合議
庭判決如下：
    主  文
上訴均駁回。
    事實及理由
一、本案經本院管轄第二審之合議庭審理結果，認原審以被告丙○○犯刑法第277 條第1 項之傷害罪，而適用刑法第277 條
    第1 項、第41條第1 項、刑法施行法第1 條之1 第1 項、第
    2 項前段，逕以簡易判決判處被告丙○○拘役30日，如易科
    罰金，以新臺幣1,000 元折算1 日；被告甲○○犯刑法第28
    4 條第1 項前段之過失傷害罪，自首，而適用刑法第284 條
    第1 項前段、第41條第1 項、第62條前段、刑法施行法第1
    條之1 第1 項、第2 項前段，逕以簡易判決判處被告甲○○
    有期徒刑2 月，如易科罰金，以新臺幣1,000 元折算1 日，
    均經核認事用法並無不合，量刑亦稱妥適，應予維持，並引
    用附件聲請簡易判決處刑書所記載之事實、證據及理由外，
    證據部分增列臺灣省桃園縣區車輛行車事故鑑定委員會98年
    8 月18日桃縣行字第0985202768號函附之桃縣鑑980479案鑑
    定意見書（見二審卷第58-62 頁）1 份。
二、檢察官循告訴人甲○○之請求，提起上訴意旨略以：被告丙○○於員警仍在場之情形下，出手毆打告訴人甲○○，顯見
    其藐視公權力，惡性非淺，且事後亦未和解，堪認毫無悔意
    ，原審僅量處被告丙○○拘役30日，實屬過輕等語。
三、檢察官循告訴人乙○○之請求，提起上訴意旨略以：被告甲○○對告訴人乙○○所受之傷害，不思彌補卻一味推託且出
    言不遜（上訴書誤繕為出言不「訊」），顯見其毫無悔意，
    原審僅量處被告甲○○有期徒刑2月，實屬過輕等語。
四、又上訴人甲○○上訴意旨另以：伊在速限時速50公里之事故
    路段以時速45公里行駛，並無超速違規，告訴人乙○○竟在
    無號誌分隔島缺口突然違規左轉，伊並無預見可能性，且伊
    雖不及煞車，仍將車向右閃避駛入同向外側車道，是伊對於
    告訴人乙○○受傷應無過失，又原審並未將本案事故送肇事
    鑑定，伊實難心服云云。
五、惟查：
  (一)本件車禍經送臺灣省桃園縣區車輛行車事故鑑定委員會鑑定
    結果認：被告甲○○駕駛車號7159-RX 號自小客車行經無號
    誌交岔路口，未減速慢行且未注意車前狀況為肇事次因，告
    訴人乙○○騎乘GS9-523 號普通重型機車行經無號誌交岔路
    口，左轉彎車未讓對向直行車先行為肇事主因，有該委員會
    如事實欄所載之鑑定意見書1 份在卷可稽。告訴人乙○○就
    本案交通事故之發生，雖亦有過失，然此僅為民事損害賠償
    責任之抗辯事由，尚無法免除被告甲○○在道路交通安全法
    令之規範體系內應有之注意義務；且刑事責任係對於反社會
    行為所加之公法上制裁，不若民事責任係專以填補損害為目
    的，因此並無允許過失相抵之例，是故鑑定結果仍無卸於被
    告甲○○過失責任之成立。
  (二)證人丁○○雖於本院審判中證稱：告訴人乙○○是直行，不
    是轉彎，其機車已經越過馬路到了路邊，被告甲○○駕駛自
    小客車行駛在外側車道，右側撞到其機車後面鐵架，致機車
    旋轉，其跌落地面在地上打了幾滾云云，然其所述之事故經
    過，與告訴人乙○○於警詢、偵查、原審所為之指訴顯然不
    符，且亦與道路交通事故現場圖、現場照片所示之車輛撞擊
    位置有顯著出入，加以被告即告訴人之子丙○○亦於本院二
    審準備程序中指稱：「她（丁○○）是在路邊賣檳榔的，跟
    我們沒有關係」等語（見二審卷第36頁），核與被告甲○○
    辯稱：伊在現場未見到證人，亦未看到證人的機車，是伊把
    車子停好後走回來把告訴人乙○○抱起來，證人才過來等語
    、證人即到場處理員警張皓昀證稱：「（問：在甲○○告知
    他是肇事車輛的駕駛人之前，有沒有他人指出是他開的車子
    ？）是他自己講我們才知道的，事實上只有他一個人」（見
    原審卷第28頁）等語相符，是證人丁○○確否在現場親眼見
    聞車禍經過，已非無疑，且審判長於訊問中質之為何其所述
    與告訴人乙○○不同時，尚稱：「當時他（告訴人乙○○）
    可能人被撞暈了」、「他怎麼被撞的，他都不知道」云云，
    則其證述難辭迴護之嫌，而與事實不符，洵非可採。
  (三)按量刑之輕重，係事實審法院得依職權自由裁量之事項，茍
    已斟酌刑法第57條各款所列情狀而未逾越法定刑度，不得遽
    指為違法（最高法院72年臺上字第6696號判例參照）。又法
    院自由裁量之界限仍難有機械化之客觀標準，端賴法官於個
    案審判時，依個案事由詳加以審酌，上級審對於下級審有關
    量刑之職權行使，原則上均應予尊重，若無裁量濫用情事，
    即難謂有何不當之處。
  (四)綜上所述，被告甲○○就本件車禍之發生確有過失甚明，原
    審認事用法殊無違誤，而原審審酌被告甲○○自首犯行，並
    斟酌被告2 人刑法第57條各款所列事項等一切情狀，分別量
    處如前揭所載之刑，並諭知易科罰金之折算標準，並未逾越
    法律規定之範圍，量刑亦稱妥適，尚難謂有何違法可言。是
    被告及檢察官上訴，指摘原判決不當，為無理由，均應予駁
    回。
據上論斷，應依刑事訴訟法第455 條之1 第1 項、第3 項、第
368 條、第373 條，判決如主文。
本案經檢察官楊凱真到庭執行職務。
中    華    民    國    98    年    10    月    30    日
                    交通法庭審判長法  官  蕭世昌
                                  法  官  蔡世芳
                                  法  官  毛松廷
以上正本證明與原本無異。
不得上訴。
                                  書記官  陳恩如
中    華    民    國    98    年    10    月    30    日
附錄本判決論罪科刑之法條：
中華民國刑法第277條
（普通傷害罪）
傷害人之身體或健康者，處 3 年以下有期徒刑、拘役或 1 千元
以下罰金。
犯前項之罪因而致人於死者，處無期徒刑或 7 年以上有期徒刑
；致重傷者，處 3 年以上 10 年以下有期徒刑。
中華民國刑法第284條
（過失傷害罪）
因過失傷害人者，處 6 月以下有期徒刑、拘役或 5 百元以下罰
金，致重傷者，處 1 年以下有期徒刑、拘役或 5 百元以下罰金
。
從事業務之人，因業務上之過失傷害人者，處 1 年以下有期徒
刑、拘役或 1 千元以下罰金，致重傷者，處 3 年以下有期徒刑
、拘役或 2 千元以下罰金。


司法院資訊處製作；財團法人民間司法改革基金會備份。
